臺灣新北地方法院小額民事判決
111年度勞小字第25號
原      告  廖書賢  
被      告  四海遊龍食品股份有限公司

法定代理人  CALVIN  SEAN  PANG 

訴訟代理人  楊皓貽  
上列當事人間請求損害賠償事件，經本院於民國111年7月18日言
詞辯論終結，判決如下：
    主      文
一、被告應給付原告新臺幣(下同)2萬6,604元，及自民國111年6
    月7日起至清償日止，按年息5％計算之利息。
二、訴訟費用1,000元由被告負擔。
三、本判決得假執行；但被告如以2萬6,604元為原告預供擔保，
    得免為假執行。　　
    事實及理由
一、原告主張：
　　伊自民國107年8月13日起至110年8月5日止任職於被告擔任
    司機之職務，而因伊需自行搬運多達26噸之貨物，為方便而
    駕駛堆高機搬運貨物，伊於110年4月17日下午11時20分許，
    在被告位於雲林之西螺廠區內工作時，因駕駛堆高機碰撞其
    他員工之車輛，而於110年4月24日賠償該名員工車輛損害新
    臺幣（下同）5萬3,208元，惟因被告明知伊不具駕駛堆高機
    證照卻仍讓伊駕駛堆高機，且未管控堆高機鑰匙而讓伊隨意
    使用而有過失，自屬共同侵權行為人，亦應負擔一半之責任
    ，爰依民法第281條規定為請求。並聲明：如主文第1項所示
    。　
二、被告則以：
　　原告並無駕駛堆高機證照於上班期間駕駛堆高機造成其他員
    工車輛損害，並因此賠償該名員工5萬3,208元，此為原告自
    己之疏失，伊自毋庸對原告負擔賠償責任。答辯聲明：(ㄧ)
    原告之訴及假執行之聲請均駁回。(二)如受不利判決，願供
    擔保請准宣告免為假執行。　
三、得心證之理由: 
(ㄧ)按數人共同不法侵害他人之權利者，連帶負賠償責任，民法
    第185條第1項前段定有明文。而按民事上之共同侵權行為，
    與刑事上之共同正犯，其構成要件並不完全相同，共同侵權
    行為人間不以有意思聯絡為必要，數人因過失不法侵害他人
    之權利，苟各行為人之過失行為均為其所生損害之共同原因
    ，即所謂行為關連共同，亦足成立共同侵權行為。又職業安
    全衛生法第24條規定，經中央主管機關指定具有危險性機械
    或設備之操作人員，雇主應僱用經中央主管機關認可之訓練
    或經技能檢定之合格人員充任之。另依據勞動部公告荷重在
    1公噸以上堆高機操作人員，自98年9月1日後取得之堆高機
    操作人員訓練期滿證明者，需通過堆高機檢定考試並取得技
    術士證方具有操作人員資格，98年8月31日前取得前述荷重1
    公噸以上堆高機操作人員資格者亦可操作。經查，證人即被
    告公司西螺廠運輸組長林翝定到院證稱:其工作內容為車趟
    安排、人員調度及其他事務之處理，其知悉原告沒有堆高機
    執照，也知道駕駛堆高機一定要有堆高機證照，但因為倉庫
    內搬運作業方便，因此睜一隻眼閉一隻眼，因為原先的倉管
    離職所以才要原告去駕駛堆高機等語(見本院卷第34、35頁)
    ，足見被告確有雇用不具駕駛堆高機證照之原告駕駛堆高機
    ，而違反前揭職業安全衛生法第24條之規定。再原告於前揭
    時間、地點，因駕駛堆高機碰撞其他員工之車輛，而於110
    年4月24日賠償該名員工車輛損害5萬3,208元乙節，為被告
    所不爭執(見本院卷第26頁)，則被告雇用不具有駕駛堆高機
    證照之原告駕駛堆高機，及原告駕駛堆高機之行為，均係造
    成該名受有損害之員工車輛因碰撞而受損之共同原因，且有
    相當因果關係，揆諸前揭說明，自應成立共同侵權行為，被
    告應與原告連帶對該員工所受車輛損害5萬3,208元負損害賠
    償責任。
(二)按連帶債務之債權人，得對於債務人中之一人或數人或其全
    體，同時或先後請求全部或一部之給付，民法第273條第1項
    定有明文。連帶債務人於對外關係，乃各負全部之債務，在
    內部關係，係依各自分擔之部分而負義務。本件被告與原告
    應依共同侵權行為之規定就該名車輛遭原告駕駛碰撞受損之
    員工之5萬3,208元負連帶賠償責任，已如前述，依原告與被
    告各自行為分擔情狀，原告與被告應負擔損害賠償責任之內
    部分擔額，應以每人平均分擔1/2為允當。據此計算，則原
    告與被告對於該名受有車輛損害員工之賠償責任之內部分擔
    額應各為2萬6,604元。又原告已於110年4月24日賠償該名員
    工5萬3,208元，為被告所不爭執，故原告依民法第281條第1
    項之規定，請求被告給付其內部分擔額2萬6,604元，即屬可
    採。
四、綜上所述，依民法第281條第1項、第2項、第185條規定請求
    被告應給付原告2萬6,604元，及自起訴狀繕本送達翌日之11
    1年6月7日起（見本院卷第25頁）起至清償之日止按年息5%
    計算之利息，洵屬正當，應予准許。又本件係適用小額訴訟
    程序之勞動事件，且為被告即雇主敗訴之判決，依民事訴訟
    法第436條之20及勞動事件法第44條第1項、第2項等規定，
    依職權為假執行之宣告，並酌定被告以相當金額供擔保後，
    得免為假執行。
五、訴訟費用負擔之依據：民事訴訟法第78條，並依同法第436
    條之19第1項規定，以附表之訴訟費用計算書確定本件訴訟
    費用額如主文所示金額。
中　　華　　民　　國　　111 　年　　8 　　月　　5 　　日
                  勞動法庭    法  官  黃繼瑜
本件為正本係照原本作成。
如不服本判決，應於送達後20日內，向本院提出上訴狀並應記載
上訴理由，表明關於原判決所違背之法令及其具體內容與依訴訟
資料可認為原判決有違背法令之具體事實，如於本判決宣示後送
達前提起上訴者，應於判決送達後20日內補提上訴理由書（須附
繕本）。
中　　華　　民　　國　　111 　年　　8 　　月　　8 　　日
                              書記官 李依芳　　　　　
訴訟費用計算書
項        目             金   額（新臺幣）       備註
第一審裁判費                1,000 元
合        計                1,000 元